臺灣高雄地方法院刑事附帶民事訴訟裁定　94年度聲字第1117號
聲　請　人　乙○○
被　　　告　甲○○
聲請人就本院94年交附字第29號刑事附帶民事訴訟案件，為原告
謝康綢聲請選任特別代理人事件，本院裁定如下：
    主      文
選任乙○○於本院九十四年度交附字第二九號案件為原告謝康綢
之特別代理人。
    理      由
一、按「民事訴訟法關於當事人能力及訴訟能力之規定，於附帶
    民事訴訟準用之。」、「無訴訟能力人有為訴訟之必要，而
    無法定代理人或法定代理人不能行代理權者，其親屬或利害
    關係人得聲請受訴法院之審判長，選任特別代理人。」此分
    別為刑事訴訟法第491條第1款及民事訴訟法第51條第2項所
    明定。
二、聲請意旨略稱：聲請人乙○○係謝康綢之夫，謝康綢因被告
    甲○○之過失導致腦溢血，需受開顱及氣切手術，現以胃管
    灌食，終日臥床無行為意思，已呈現植物人狀態，係無訴訟
    能力之人，但其無法定代理人，又有訴訟之必要，爰依刑事
    訴訟法第491條第1款、民事訴訟法第51條第2項，聲請為原
    告選任特別代理人。
三、經查：(一)聲請人乙○○主張原告謝康綢於民國（下同）92年
    12月23日因被告甲○○過失傷害行為而受有右肱骨骨折、左
    脛骨骨折傷害之情，業經檢察官提起公訴（94年度偵字第27
    69號），為本院94年度交易字第72號訴訟繫屬中，且原告謝
    康綢業向本院提起附帶民事訴訟案件，經本院以94年度交附
    字第29號受理，此有本院94年交易字第72號及94年度交附字
    第29號卷宗可參。(二)原告謝康綢自94年4月24日住入邱綜合
    醫院當時昏迷指數為8分、現仍喪失語言能力、無意思表示
    之行為能力等情，亦有邱綜合醫院94年6月15日邱醫字第940
    67號函在卷可稽，堪認原告謝康綢，確係無訴訟能力人，且
    原告謝康綢係27年7月12日生，係成年人，又未經宣告禁治
    產（業向本院分案室查明），現有訴訟繫屬中有為訴訟之必
    要，自係無訴訟能力人有為訴訟之必要，而無法定代理人之
    情形，(三)參酌聲請人乙○○係原告謝康綢之夫，此有聲請人
    提出之戶口名簿影本在卷可查，且熟悉原告謝康綢日常生活
    作息，與謝康綢具有基礎信任關係等一切情狀，選任乙○○
    為謝康綢向被告甲○○所提起本院94年度交附字第29號案件
    為原告謝康綢之特別代理人，以利訴訟之進行。
四、依刑事訴訟法第491條第1款準用民事訴訟法第51條第2項，裁定
    如主文。
中　　華　　民　　國　　94　　年　　6 　　月　　29　　日
                      交通法庭  審判長法　官
以上正本證明與原本無異。
不得抗告。
中　　華　　民　　國　　94　　年　　6 　　月　　30　　日
                                書記官  王美玲
